【裁判字號】    94,訴,2324
【裁判日期】    950124
【裁判案由】    槍砲彈藥刀械管制
【裁判全文】
臺灣板橋地方法院刑事判決              94年度訴字第2324號
公  訴  人  臺灣板橋地方法院檢察署檢察官
被      告  甲○○
指定辯護人  施習盛律師
上列被告因違反槍砲彈藥刀械管制條例案件，經檢察官提起公訴
（94年度核退偵字第410、551號），本院判決如下：
    主  文
甲○○連續未經許可，持有可發射子彈具有殺傷力之改造玩具手
槍，處有期徒刑年陸月，併科罰金新臺幣壹拾萬元，罰金如易
服勞役，以新臺幣玖佰元即銀元佰元折算壹日。扣案之仿FN廠
1910型半自動手槍之改造玩具手槍壹支（含彈匣壹個，槍枝管制
編號0000000000號）、仿FN廠半自動手槍之改造玩具手槍壹支（
含彈匣壹個，槍枝管制編號0000000000號）、子彈共壹拾柒顆均
沒收。
    事  實
一、甲○○明知槍砲彈藥刀械管制條例所列之槍、彈為管制物品
    ，非經主管機關許可，不得持有，竟基於連續持有改造手槍
    及子彈之概括犯意，先後為下列行為：（一）於民國93年底
    ，在其臺北縣新莊市○○路36巷7 號4 樓住處，自陳文鴻（
    另由檢察官偵查中）處取得可擊發子彈具殺傷力之仿FN廠19
    10型半自動手槍之改造金屬玩具手槍1 支（含彈匣1 個，槍
    枝管制編號0000000000號）及具殺傷力之子彈4 顆後，即將
    上開槍、彈置放在上開住處。嗣於94年1 月14日下午6 時48
    分許，為警在上址查獲，並扣得前揭改造玩具手槍1 支及子
    彈4 顆。（二）於94年2 月中旬，在其臺北縣新莊市某處，
    以新臺幣（下同）2 萬5 千元之代價，向真實姓名年籍不詳
    、綽號「阿魁」之成年男子購買可擊發子彈具殺傷力之仿FN
    廠半自動手槍之改造金屬玩具手槍1 支（含彈匣1 個，槍枝
    管制編號0000000000號）及具殺傷力之子彈20顆後，即將上
    開槍、彈置放在其上開住處。嗣於94年3 月17日上午10時20
    分許，為警在上址查獲，並扣得前揭改造玩具手槍1 支及子
    彈20顆。
二、案經臺北縣政府警察局新莊分局、臺北縣政府警察局報請臺
    灣板橋地方法院檢察署檢察官偵查起訴。
    理  由
一、上揭事實，業據被告甲○○坦承不諱，並有扣案如事實欄所
    載之改造玩具手槍2 支及子彈共24顆可資佐證。而上開槍、
    彈經送內政部警政署刑事警察局鑑定結果，槍枝管制編號00
    00000000部分認係由仿FN廠1910型半自動手槍製造之金屬玩
    具手槍換裝土造金屬槍管而成之改造手槍，而槍枝管制編號
    0000000000部分認係由仿FN廠半自動手槍製造之金屬玩具手
    槍換裝土造金屬槍管而成之改造手槍，均機械性能良好，可
    擊發適用之子彈，認均具殺傷力；94年1 月14日查獲之子彈
    4 顆部分，認均係土造子彈，均具直徑約8mm 之金屬彈頭，
    採樣1 顆試射，可擊發，認具殺傷力；94年3 月17日查獲之
    子彈20顆部分，其中10顆認均係土造子彈，均具直徑約8mm
    之金屬彈頭，採樣3 顆試射，均可擊發，認均具殺傷力，而
    6 顆認均係土造子彈，均具直徑約9mm 之金屬彈頭，採樣2
    顆試射，均可擊發，認均具殺傷力，另4 顆認均係8mm 制式
    空包彈加裝直徑7.3mm 之金屬彈頭改造而成之改造子彈，採
    樣1 顆試射，可擊發，認具殺傷力等情，有該局94年2 月1
    日刑鑑字第0940015604號槍彈鑑定書、同局94年3 月28日刑
    鑑字第0940042673號槍彈鑑定書各1 份附卷可稽，是被告持
    有之上開槍、彈確分別係具殺傷力之違禁槍、彈無訛。本件
    事證明確，被告犯行堪以認定，應依法論科。
二、核被告所為，係違反槍砲彈藥刀械管制條例第8 條第4 項之
    未經持有可發射子彈具有殺傷力之改造玩具手槍罪及同條例
    第12條第4 項之未經許可持有子彈罪。公訴人雖認事實欄（
    一）部分，被告係受陳文鴻委託寄藏槍、彈，所為應係修正
    前槍砲彈藥刀械管制條例第11條第4 項之未經寄藏可發射子
    彈具有殺傷力之改造玩具手槍罪及修正前同條例第12條第4
    項之未經許可寄藏子彈罪，惟查，被告在本院審理時供稱：
    陳文鴻知道伊對槍枝有興趣，故將槍、彈放在伊那邊，意思
    是要賣給他，陳文鴻說價金等有錢再給他即可等語，足見陳
    文鴻係基於欲出賣槍、彈而非基於委託寄藏之意思將槍、彈
    置於被告處，而被告應係基於為自己持有之意思持有上開槍
    、彈，至被告最終是決定購買或決定不買而將槍、彈歸還陳
    文鴻，核不影響其持有期間之持有犯意，從而，公訴意旨認
    應以寄藏槍、彈罪論處，尚有未洽，附此敘明。被告先後二
    次持有改造手槍及持有子彈之犯行，均時間緊接，方法相同
    ，觸犯構成要件相同之罪，均顯係基於概括犯意為之，均為
    連續犯，依刑法第56條之規定，各以一罪論，並均加重其刑
    。被告以一持有行為觸犯未經許可持有可發射子彈具殺傷力
    之改造玩具手槍罪及未經許可持有子彈罪之二罪名，為想像
    競合犯，應從一重之未經許可持有可發射子彈具殺傷力之改
    造玩具手槍罪處斷。辯護人雖以：被告自幼父母雙亡，欠缺
    適當親情關懷及管教，現在保安警察第5 總隊服替代役中，
    請求依刑法第59條酌減其刑云云，惟刑法第59條之酌量減輕
    ，必於犯罪之情狀確可憫恕者，始有其適用；經核辯護人所
    述尚不足認被告有何不得已而為持有槍、彈犯行之情狀，本
    院自難遽依刑法第59條規定酌減其刑。爰審酌槍砲、彈藥均
    屬高度危險之物品，非經主管機關許可不得擅自持有，以維
    社會大眾安全，被告無故持有上開槍、彈，未繳交治安機關
    ，危害社會安全甚鉅，惟無證據證明被告曾持以犯罪，犯後
    坦承犯行，及其犯罪動機、手段、所生危害、非法持有期間
    等一切情狀，量處如主文所示之刑，並就罰金部分併諭知易
    服勞役之折算標準。扣案之仿FN廠1910型半自動手槍之改造
    玩具手槍1 支（含彈匣1 個，槍枝管制編號0000000000號）
    、仿FN廠半自動手槍之改造玩具手槍1 支（含彈匣1 個，槍
    枝管制編號0000000000號）、子彈共17顆，均屬違禁物，均
    應依刑法第38條第1 項第1 款之規定宣告沒收之。至於內政
    部警政署刑事警察局為鑑定而試射之子彈共7 顆已經擊發而
    滅失，爰不宣告沒收，併此陳明。
據上論斷，應依刑事訴訟法第299 條第1 項前段，槍砲彈藥刀械
管制條例第8 條第4 項、第12條第4 項，刑法第11條前段、第56
條、第55條、第42條第2 項、第38條第1 項第1 款，罰金罰鍰提
高標準條例第2 條，現行法規所定貨幣單位折算新臺幣條例第2
條，判決如主文。
本案經檢察官蘇揚旭到庭執行職務。
中    華    民    國    95    年    1     月    24    日
                  刑事第十六庭審判長法  官  陳鴻清
                                    法  官  朱嘉川
                                    法  官  歐陽漢菁
以上正本證明與原本無異
如不服本判決應於送達後10日內向本院提出上訴狀
                                書記官  林貴卿
中    華    民    國    95    年    1     月    24    日
附錄本案論罪科刑法條全文：
槍砲彈藥刀械管制條例第8條
未經許可，製造、販賣或運輸鋼筆槍、瓦斯槍、麻醉槍、獵槍、
空氣槍或第4 條第1 項第1 款所定其他可發射金屬或子彈具有殺
傷力之各式槍砲者，處無期徒刑或5 年以上有期徒刑，併科新臺
幣1 千萬元以下罰金。
未經許可，轉讓、出租或出借前項所列槍枝者，處5 年以上有期
徒刑，併科新臺幣1 千萬元以下罰金。
意圖供自己或他人犯罪之用，而犯前二項之罪者，處無期徒刑或
7 年以上有期徒刑，併科新臺幣 1 千萬元以下罰金。
未經許可，持有、寄藏或意圖販賣而陳列第1 項所列槍枝者，處
3 年以上10年以下有期徒刑，併科新臺幣700 萬元以下罰金。
第1 項至第3 項之未遂犯罰之。
槍砲彈藥刀械管制條例第13條
未經許可，製造、販賣或運輸槍砲、彈藥之主要組成零件者，處
3 年以上10年以下有期徒刑，併科新臺幣700 萬元以下罰金。未
經許可，轉讓、出租或出借前項零件者，處1 年以上7 年以下有
期徒刑，併科新臺幣500 萬元以下罰金。
意圖供自己或他人犯罪之用，而犯前二項之罪者，處5 年以上有
期徒刑，併科新臺幣1 千萬元以下罰金。
未經許可，持有、寄藏或意圖販賣而陳列第1 項所列零件者，處
6月 以上5 年以下有期徒刑，併科新臺幣300 萬元以下罰金。第
1項 至第3 項之未遂犯罰之。


司法院資訊處製作；財團法人民間司法改革基金會備份。
